【裁判字號】    92,易,1674
【裁判日期】    920828
【裁判案由】    竊盜
【裁判全文】
臺灣高雄地方法院刑事判決                        九十二年度易字第一六七四號
    公  訴  人  臺灣高雄地方法院檢察署檢察官
    被      告  丁○○
右列被告因竊盜案件，經檢察官提起公訴（九十二年度偵字第九一五五號），本院判
決如左：
    主  文
丁○○共同竊盜，未遂，累犯，處有期徒刑伍月，如易科罰金，以參佰元折算壹日。
    事  實
一、丁○○前曾於民國八十六年六月間因肅清煙毒條例案件，經法院判處有期徒刑三
    年二月，於九十年十一月十二日執行完畢，仍不知悔改。竟與丙○○（另案由本
    院審理中）共同基於意圖為自己不法所有之犯意聯絡，於九十二年四月二十六日
    上午十一時三十分許，未經許可侵入高雄市○○區○○街三十五號乙○○○所有
    已廢棄之製冰廠建築物內（侵入他人建築物部分未據告訴），正著手竊取其內機
    器設備之鐵條金屬時，經乙○○○發現，通知其子甲○○到場同時報警後，當場
    逮捕丙○○，丁○○雖趁隙逃逸，惟仍經警循線查獲。
二、案經高雄市政府警察局鹽埕分局移請臺灣高雄地方法院檢察署檢察官偵查起訴。
    理  由
一、訊據被告丁○○固坦承確有於右揭時地丙○○被逮捕之際在場之事實，惟則矢口
    否認有任何竊盜犯行，辯稱：伊當時剛好騎機車經過該處，遇到丙○○後，伊就
    在屋主外面圍牆小便，並未共同偷竊云云。惟查：右揭事實，已據被告於警詢時
    坦承不諱，且其自白經核與共犯丙○○於警詢時之供述相符，苟被告確無參與共
    同行竊之舉，何須乖違此對其有利之事實，故為不利於己之陳述？已難認其所辯
    為可採。參以證人乙○○○於警詢、偵查中證陳：伊發現有人在製冰廠內敲打及
    搬東西，便立即通知兒子甲○○過來，伊與甲○○親眼看到丁○○與丙○○從二
    樓下來，所以能確認丁○○確有下手行竊之語，且與證人甲○○於警詢、偵查中
    結證稱：當天十一點多，乙○○○打電話來說好像有人在敲東西，伊到時發現有
    二人從製冰廠二樓走出來，其中一人是丙○○，另一人則為丁○○等詞，互核一
    致，彰顯被告與共犯丙○○確有於上開時地共同行竊之事實。從而被告上揭辯詞
    ，顯係卸責之語，不足採信。此外，並有現場照片六幀在卷可稽，故本案事證已
    臻明確，被告犯行堪予認定，應依法論科。
二、核被告丁○○所為，係犯刑法第三百二十條第三項、第一項之竊盜未遂罪。被告
    與共犯丙○○就上開犯行間，有犯意聯絡及行為分擔，皆為共同正犯。被告前曾
    於八十六年六月間因肅清煙毒條例案件，經法院判處有期徒刑三年二月，於九十
    年十一月十二日執行完畢，此有臺灣高雄地方法院檢察署刑案資料查註紀錄表及
    臺灣高等法院被告全國前案紀錄表各一份附卷憑考，其於有期徒刑之執行完畢後
    ，五年內再犯本件有期徒刑以上之罪，為累犯，應依刑法第四十七條之規定加重
    其刑。被告已著手於竊盜犯行，尚未取得財物，為未遂犯，應依刑法第二十六條
    前段之規定，減輕其刑，並依法先加後減之。爰審酌被告不思以勤勉及勞力換取
    所得，竟以偷竊方式滿足物慾，其惡行非輕，且於犯罪後飾詞圖卸，冀免刑責，
    態度非佳；惟念其犯罪情節，尚未造成被害人鉅額之財物損失等一切情狀，故量
    處如主文所示之刑，並諭知易科罰金之折算標準，藉資懲儆。
據上論斷，應依刑事訴訟法第二百九十九條第一項前段，刑法第二十八條、第三百二
十條第三項、第一項、第四十七條、第二十六條前段、第四十一條第一項，罰金罰鍰
提高標準條例第一條前段、第二條，判決如主文。
中      華      民      國     九十二     年     八     月    二十八    日
                               臺灣高雄地方法院刑事第四庭
                                     法  官    李代昌
右正本證明與原本無異。
如不服本判決，應於判決送達後十日內，向本院提出上訴狀。
                                     書記官    吳月華
中      華      民      國     九十二     年     八     月    二十八    日
附錄本判決論罪科刑適用法條
中華民國刑法第三百二十條
 (普通竊盜罪、竊佔罪)
意圖為自己或第三人不法之所有，而竊取他人之動產者，為竊盜罪，處五
年以下有期徒刑、拘役或五百元以下罰金。
意圖為自己或第三人不法之利益，而竊佔他人之不動產者，依前項之規定
處斷。
前二項之未遂犯罰之。


司法院資訊處製作；財團法人民間司法改革基金會備份。
